臺灣苗栗地方法院刑事判決
109年度易字第812號
公  訴  人  臺灣苗栗地方檢察署檢察官
被      告  楊瑞香


上列被告因妨害秘密案件，經檢察官提起公訴 （108年度偵字第
6443號），本院判決如下：
    主  文
楊瑞香犯無故洩漏利用電腦相關設備持有他人之秘密罪，處拘役
伍拾日，如易科罰金，以新臺幣壹仟元折算壹日。　　
　　犯罪事實
一、楊瑞香之夫古建偉與劉瑞芳外遇（古建偉、劉瑞芳涉嫌妨害
    家庭部分，另經檢察官為不起訴處分），古建偉於民國108
    年1月16日前某日，在劉瑞芳位於苗栗縣○○市○○里00鄰○○街0
    號8樓住處，及於108年1月2日上午，在苗栗縣○○市○○路00號
    頭緣汽車旅館房間，持手機拍攝劉瑞芳赤裸、僅著內褲或下
    半身未著外褲或裙子之裸照（古健偉涉嫌妨害秘密部分，另
    經檢察官為不起訴處分）。楊瑞香於108年1月16日，乘古建
    偉酒醉時，未經古建偉同意，即擅自查閱古建偉之手機內容
    ，發現該手機內存有劉瑞芳之裸照及對話紀錄後，竟基於妨
    害秘密之犯意，以其手機拍攝古建偉手機內之劉瑞芳裸照後
    ，先於108年1月18日至劉瑞芳位於苗栗縣○○鄉○○村○○000號
    娘家附近之鄰居謝秀珍所開設檳榔攤，將其所翻拍之上開劉
    瑞芳裸照提供予謝秀珍閱覽，後接續於同年1月21日10時許
    ，至劉瑞芳友人徐秋蓮位於苗栗縣○○鄉○○○村○○路00○0號住
    處，以相同手法提供上開劉瑞芳裸照予徐秋蓮閱覽及拍照，
    以此方式無故洩漏其因利用電腦相關設備所持有劉瑞芳之秘
    密。
二、案經劉瑞芳訴由臺灣苗栗地方檢察署檢察官偵查起訴。
    理  由
一、證據能力：
  ㈠按被告以外之人於偵查中向檢察官所為之陳述，除顯有不可
    信之情況者外，得為證據，刑事訴訟法第159條之1第2項定
    有明文。經查，本案證人謝秀珍於偵查中向檢察官所為之證
    述，雖屬被告楊瑞香以外之人於審判外之陳述，然上開證人
    在偵查中之證述並無「顯有不可信之情況」存在，揆諸上開
    規定，自有證據能力。
　㈡按被告以外之人（包括證人、鑑定人、告訴人、被害人及共
    同被告等）於審判外之陳述雖不符刑事訴訟法第159 條之1
    至之4 等條文之規定，而經當事人於審判程序同意作為證據
    ，法院審酌該言詞陳述或書面陳述作成時之情況，認為適當
    者，亦得為證據，同法第159條之5第1項定有明文。本判決
    所引用據以認定事實之各項具有傳聞證據性質之證據資料，
    除上開證人謝秀珍之證述外，均經檢察官、被告於審理中同
    意有證據能力（見本院卷第42頁）。本院審認上開證據，均
    無違法取證之情事，亦無顯不可信之情形，或證明力過低之
    瑕疵，且均與本案待證事實相關連，認以之作為證據為適當
    ，依首揭規定，均有證據能力。而其餘所依憑判斷之非供述
    證據，本院亦查無有何違反法定程序取得或經偽造、變造之
    情事，故上開證據資料均有證據能力。　　　　
二、上揭犯罪事實，業據被告於本院審理中坦承不諱（見本院卷
    第154、155頁），核與證人即告訴人劉瑞芳(見108年度他字
    第636號卷【下稱他卷一】第27頁反面)、證人古建偉(見他
    卷一第26頁反面、27頁正面)於偵查中，證人徐秋蓮(見108
    年度偵字第6443號【下稱偵卷】第42、43頁)於偵訊中，證
    人謝秀珍(見偵卷第41、42頁，本院卷第59至70頁)於偵訊及
    本審審理中證述情節相符，復有告訴人所提翻拍照片4張、
    被告所提翻拍照片5張，及本院108年度訴字第542號民事判
    決在卷可參(見他卷一第12頁，108年度他字第291號卷第19
    至21頁，偵卷第143至152頁)，足認被告之自白與事實相符
    ，應堪採信。本案事證明確，被告之犯行洵堪認定，應依法
    論科。
三、論罪科刑： 　　
  ㈠查被告行為後，刑法第318條之1業於108年12月25日修正公布
    ，並於同年月27日生效施行，惟此次修法僅將罰金刑計算標
    準統一（即將銀元改為新臺幣，無須再經換算），而就犯罪
    之構成要件、刑罰效果均未變更，即無須為新舊法之比較，
    應逕依裁判時法即修正後之規定判決。核被告所為，係犯刑
    法第318條之1無故洩漏利用電腦相關設備持有他人之秘密罪
    。被告雖以先後洩漏上開告訴人裸照予證人謝秀珍、徐秋蓮
    ，然其於密切接近之時地為之，侵害同一個人法益，各行為
    之獨立性極為薄弱，依一般社會健全觀念，在時間差距上，
    難以強行分開，在刑法評價上，以視為數個舉動之接續施行
    ，應論以接續犯。 
  ㈡爰以行為人之責任為基礎，審酌被告將告訴人之裸照洩漏予
    第三人謝秀珍、徐秋蓮，侵害告訴人隱私權非輕，所為實不
    可取，犯後於本院審理後終能坦認犯行，併念其前無刑事犯
    罪紀錄，素行尚佳，有被告之臺灣高等法院被告前案紀錄表
    1份附卷可稽，兼衡其所採取之手段雖屬違法不當，然係因
    其認為家庭遭告訴人破壞，未能理性審慎考量其行為可能造
    成之後果及所生損害，惡性尚非重大，並參酌其於本院審理
    中自陳智識程度為高中肄業、從事遊覽車行業、月收入新臺
    幣3至4萬元、腦神經衰弱、育有3名子女、照顧1名孫女之生
    活狀況等一切情狀，量處如主文所示之刑，並諭知易科罰金
    之折算標準。 　　　
據上論斷，應依刑事訴訟法第299條第1項前段，刑法第318條之1
、第41條第1項前段，刑法施行法第1條之1第1項，判決如主文。
本案經檢察官廖倪凰提起公訴，檢察官楊景琇、楊岳都到庭執行
職務。　　　　
中　　華　　民　　國　　110 　年　　11　　月　　25　　日
                  刑事第四庭    法　官　郭世顏
以上正本證明與原本無異。　　　　　　　　　　　　　　　　如不服本判決應於收受判決後20日內向本院提出上訴書狀，並應敘述具體理由。其未敘述上訴理由者，應於上訴期間屆滿後20日內向本院補提理由書(均須按他造當事人之人數附繕本)「切勿逕送上級法院」。告訴人或被害人如對本判決不服者，應具備理由請求檢察官上訴，其上訴期間之計算係以檢察官收受判決正本之日期為準。　　　　　　　　　　　　
                                書記官  呂  彧
中　　華　　民　　國　　110 　年　　11　　月　　25　　日

附錄本案論罪法條：
中華民國刑法第318條之1
無故洩漏因利用電腦或其他相關設備知悉或持有他人之秘密者，
處2年以下有期徒刑、拘役或1萬5千元以下罰金。